【裁判字號】    94,簡上,251
【裁判日期】    950628
【裁判案由】    妨害公務等
【裁判全文】
臺灣臺北地方法院刑事裁定             94年度簡上字第251號
上  訴  人
即  被  告  甲○○
上列上訴人即被告因妨害公務等案件，不服本院中華民國95年2
月8日所為第二審判決提起上訴，本院裁定如下：
    主  文
上訴駁回。
    理  由
一、上訴意旨如上訴狀影本所載（如附件一）。
二、按刑事訴訟法第455條之1第3項規定，關於簡易判決之上訴
    ，僅規定準用第3編第1章及第2章第二審上訴之規定，未有
    準用第三審之相關規定，解釋上以第二審之地方法院合議庭
    為終審法院。又同法第375條第1項規定，不服「高等法院」
    之第二審或第一審判決而上訴者，應向最高法院為之，是得
    上訴第三審之案件，限經高等法院判決，而簡易判決處刑之
    第二審法院係「地方法院合議庭」，非「高等法院」之判決
    ，技術上無法上訴最高法院。再原審法院認為上訴不合法律
    上之程式或法律上不應准許或其上訴權已經喪失者，應以裁
    定駁回之，但其不合法律上之程式可補正者，應定期間先命
    補正，刑事訴訟法第384條亦有明文規定。
三、經查：本件上訴人即被告甲○○因妨害公務等案件，經臺灣
    臺北地方法院檢察署檢察官偵查後聲請簡易判決處刑（94年
    度速偵字第374 號），本院於94年10月31日以94年度簡字第
    1888號刑事簡易判決判處其有期徒刑5月，如易科罰金，以
    銀元（下同）300元折算1日，被告對該判決不服提起上訴，
    再經本院管轄第二審之合議庭於95年1月27日以94年度簡上
    字第251號刑事判決原判決撤銷，判處有期徒刑4月，如易科
    罰金，以300元折算1日。是本案並非經高等法院判決之案件
    ，依前揭說明，於本院管轄第二審之合議庭判決後即告確定
    ，不得再上訴，且本案前經本院函送最高法院，亦經最高法
    院以95年6月26日台刑更字第0950000129號函復：「依現行
    刑事訴訟法規定，簡易判決之案件係不得上訴第三審」等語
    （如附件二）。是被告對不得上訴三審之判決提起上訴，於
    法自有未合，且無從補正，應予駁回。
四、至書記官雖誤在本院95年1月27日所為之94年度簡上字第251
    號刑事判決正本為「如不服本判決，應於判決送達後10日內
    ，向本院提出上訴狀（應抄附繕本）」之記載，表示被告得
    對該判決上訴，然本院94年度簡上字第251號刑事第二審判
    決係不得上訴第三審之案件，業如前述，被告仍不因前述記
    載而得提起上訴，併此敘明。
據上論斷，依刑事訴訟法第384條，裁定如主文。
中    華    民    國    95    年    6     月    28    日
                  刑事第十三庭  審判長法  官  朱瑞娟
                                      法  官  吳佳薇
                                      法  官  陳慧萍
上正本證明與原本無異。
如不服本裁定，應於裁定送達後5日內向本院提出抗告狀。
                                      書記官  何適熹
中    華    民    國    95    年    6     月    28    日


司法院資訊處製作；財團法人民間司法改革基金會備份。
